臺灣桃園地方法院交通事件裁定　　　　　　　　　　九十三年度交聲字第五一一號
　　原處分機關　交通部公路總局新竹區監理所中壢監理站
　　異　議　人　甲○○　男　三.
右列受處分人因違反道路交通管理處罰條例案件，對於原處分機關交通部公路總局新
竹區監理所中壢監理站九十三年九月三十日所為之處分（原處分案號：壢監裁字第裁
五三—ＤＡ0000000號），聲明異議，本院裁定如左：
    主  文
原處分撤銷。
甲○○不罰。
    理  由
一、原舉發及處分意旨略以：異議人甲○○於民國九十三年七月十六日下午五時二十
    五分許，將其所有之Ｌ六—七二七一號自用小客車，停放在桃園縣中壢市○○路
    與興農路口設有禁止臨時停車標線之處所，因依道路交通管理處罰條例第五十六
    條第一項第一款規定，裁處異議人罰鍰新臺幣（下同）九百元。
二、異議意旨略以：本件違規時間之九十三年七月十六日，異議人甲○○係在桃園縣
    中壢市中壢工業區○○路九號即異議人任職之「品固企業股份有限公司」品管課
    上班，下班後異議人則駕車接送小孩至桃園縣中壢市○○路二十一號上課，至晚
    間八時三十分下課後即與小孩返回富村街家中，當日異議人並未曾前往警員舉發
    之違規地點忠孝路、興農路口。且本件採證照片內之地方亦非前揭違規地點。故
    原處分顯有違誤，為此聲明異議等語。
三、經查，證人即本件舉發員警張啟章雖到庭證稱：「本件是我舉發的，照相地點在
    中壢市○○路與忠孝路口，照相時間在採證照片上有記載。一般我們舉發違規，
    在拍照後會在車上留一張通知單給違規駕駛，回去後再把照片洗出來，填寫舉發
    通知單寄給違規人。通知單會寫違規車輛的車號、違規時間、地點，主要是通知
    駕駛人已經違規了。至於這件違規的通知單因為數量眾多，所以在核對採證照片
    確認無誤後，就已經銷毀了」等語（本院九十三年十一月十九日筆錄）。且違規
    之Ｌ六—七二七一號自用小客車確實為異議人所有，亦有汽車車籍查詢資料報表
    一份附卷可稽。惟異議人否認上情，辯稱略以：伊當時在公司上班，下班後駕車
    接送小孩，其間雖有在伊住的大樓樓下停車，並在車上收到警員所說的通知單，
    但伊在本件違規時間，確未在忠孝路、興農路口停車等語（同上筆錄），並提出
    工作打卡表、上課點名表等件為證。而觀諸卷附採證照片，因燈光不足、天色過
    於昏暗等因素致拍攝效果不佳，僅車頭及車牌號碼清晰可見，至於拍攝地點及該
    處地上是否繪有禁止臨時停車之標線，則無法辨明（本院卷第十七頁），是故，
    尚難以此佐證證人所述屬實。再參酌證人張員所稱之照片拍攝地點為中壢市○○
    街、忠孝路口，亦與其填製之舉發通知單上記載違規地點為中壢市○○路、興農
    路口不符。是故，證人張啟章指稱異議人於案發時間，在案發地點違規停車等語
    ，即難遽採。
四、至於異議人雖在其富村街住處大樓樓下，有收到警員所稱之通知單，且異議人迄
    今除本件裁決書外，未曾再收受其他違規裁決書，此經異議人陳明在卷（同上筆
    錄），對照上開警員採證過程及採證照片，可徵本件警員舉發之異議人違規停車
    情事，或係即指異議人該次違規而言，僅警員在填製舉發通知單時，誤繕違規地
    點而已。然警員所指之違規地點，不論中壢市○○路或忠孝路，與異議人富村街
    之住處均有相當距離，此有中壢市地圖電腦列印資料附卷可稽，而依警員前揭證
    詞，顯難將本件舉發強解為警員誤繕舉發地點甚明。況依現有資料，不僅無法認
    定異議人富村街之住處地上，是否確實繪有禁止停車之標線？亦無法得知異議人
    該次違規，是否另由警員舉發甚或已經原裁決機關裁決。是故，此部分事實，尚
    難採為不利於異議人之認定。
五、按交通法庭認為聲明異議有理由者，應以裁定將原處分經聲明異議部分撤銷，並
    自為裁定，道路交通案件處理辦法第二十條訂有明文。經查，依現有事證，尚無
    法證明異議人於舉發違規通知單上記載之時間、地點，有違規停車之情事，已如
    前述，原處分機關遽爾認定異議人有前揭違規行為，據以裁處異議人罰鍰，尚有
    未合。依上說明，自應由本院撤銷原處分，並諭知異議人不罰。
六、異議人或係於本件違規時間，在富村街遭警員舉發違規停車，然因異議人此部分
    違規行為之事證未明，且無法確認與本件裁決事實為同一違規事實，此如前述，
    故異議人此部分違規事實，非本院所得審酌。如原舉發及處分機關查核後，可確
    認異議人該次違規事實屬實，且未經裁處，仍應另行舉發、裁決，併予敘明。
據上論斷，爰依道路交通案件處理辦法第二十條，裁定如主文。
中  　　　華　　  　民　  　　國　　九十三　　年　十二　月    二十二  　日
                                  臺灣桃園地方法院交通法庭
                                      法  官    陳彥宏
右正本證明與原本無異。
如不服本裁定，應於裁定送達後五日內向本院提出抗告狀。
                                      書記官    翁其良
中  　　　華　　  　民　  　　國　　九十三　　年　　十二　　月　二十二　日
